【裁判字號】    98,易緝,54
【裁判日期】    981016
【裁判案由】    詐欺等
【裁判全文】
臺灣高雄地方法院刑事判決              98年度易緝字第54號
公  訴  人  臺灣高雄地方法院檢察署檢察官
被      告  章佳文
上列被告因詐欺等案件，經檢察官提起公訴（95年度偵緝字第
3169、3170、3171號、96年度偵字第10597號），本院判決如下
：
    主  文
章佳文無罪。
    理  由
一、公訴意旨略以：被告章佳文與曹志傑（業經本院判決有罪確
    定），基於為自己不法所有之犯意聯絡，於不詳時地取得王
    淑君、林錦慧、趙淑芳及丘耀祖所有，如附表一至四所示之
    信用卡卡號及年籍基本資料後，於民國93年3 月26日20時52
    分許，利用不詳年籍之女子撥打電話至中華商業銀行（下稱
    中華商銀），將王淑君之帳寄地址更正為高雄市○○區○○
    路195 巷13號14樓之11（下簡稱：南台路地址）、聯絡電話
    改為0000000000號、電子郵件信箱更改為ab0418@hotmail.c
    om後。自93年3 月29日起至同年9 月1 日止，陸續登入「網
    路家庭國際資訊」等特約商店網站後，輸入王淑君、林錦慧
    、趙淑芳、丘耀祖、張桂禎等人之姓名，及附表一至四所示
    之信用卡卡號、送貨地址、聯絡電話等基本資料，盜刷王淑
    君、林錦慧、趙淑芳、丘耀祖之信用卡消費購物（犯罪手段
    、盜刷日期、金額、商店名稱、消費項目、送貨地址及聯絡
    電話，詳如附表所載），致特約商店陷於錯誤而交付財物。
    待貨物送至指定之地點後，曹志傑、章佳文即冒用王淑君等
    人之名義，或由不知情之劉明煌簽收包裹，足生損害於王淑
    君、林錦慧、趙淑芳、丘耀祖及發卡銀行中華商銀與臺灣中
    小企銀對信用卡資料管理之正確性。嗣因王淑君與林錦慧發
    現信用卡有異常消費，經向中華商銀查詢後，始悉上情。因
    認被告章佳文共同涉犯刑法第216 、220 條之行使偽造準私
    文書罪嫌、同法第217 條偽造署押罪嫌（指在簽收簿偽造王
    淑君署名部分）、同法第339 條第1 項詐欺取財既遂罪嫌及
    同條第2 項詐欺取財未遂罪嫌等語。
二、按被告以外之人於審判外之言詞或書面陳述，除法律有規定
    者外，不得作為證據，刑事訴訟法第159 條第1 項固定有明
    文。惟被告以外之人於審判外之陳述，雖不符同法第159 條
    之1 至之4 之規定，而經當事人於審判程序同意作為證據，
    法院審酌該言詞陳述或書面陳述作成時之情況，認為適當者
    ，亦得為證據，同法第159 條之5 亦有明文。本院以下所引
    用之供述及非供述證據，被告及檢察官於本案審判程序中，
    均同意作為證據（本院易緝卷第86-90 頁），本院審酌各該
    證據均非違法蒐證取得之證據，依該供述作成情況作為證據
    應為適當，依刑事訴訟法第159 條之5 第1 項規定，應有證
    據能力。
三、按犯罪事實應依證據認定之，無證據不得認定犯罪事實；不
    能證明被告犯罪者，應諭知無罪之判決，刑事訴訟法第154
    條第2 項、第301 條第1 項前段分別定有明文。次按認定不
    利於被告之事實須依積極證據，苟積極證據不足為不利於被
    告事實之認定時，即應為有利於被告之認定（最高法院30年
    台上字第816 號判例意旨參照）；認定犯罪事實所憑之證據
    ，雖不以直接證據為限，間接證據亦包括在內；然而無論直
    接或間接證據，其為訴訟上之證明，須於通常一般之人均不
    致有所懷疑，而得確信其為真實之程度者，始得據為有罪之
    認定，倘其證明尚未達到此一程度，而有合理之懷疑存在時
    ，因而為無罪之判決，尚不得任意指為違法（最高法院76年
    台上字第4986號判例意旨參照）。又檢察官對於起訴之犯罪
    事實，應負提出證據及說服之實質舉證責任。倘其所提出之
    證據，不足為被告有罪之積極證明，或其指出證明之方法，
    無從說服法官以形成被告有罪之心證，基於無罪推定之原則
    ，自應為被告無罪判決之諭知（最高法院92年台上字第128
    號判例意旨參照）。
四、本件公訴人認被告章佳文涉犯上揭詐欺取財等罪嫌，無非以
    曹志傑指述其係依被告之指示至前揭南台路地址收取包裹後
    ，再將包裹交由章佳文處理等語（偵緝3169號卷第41、42、
    43頁）；及被告自承於93年間居住在上開南台路地址（偵緝
    3169號卷第65頁），為主要依據。惟訊據被告堅決否認有上
    開詐欺等犯行，辯稱：我曾住過上開南台路地址，但93年間
    我早已搬離上址，我未與曹志傑共同參與上開犯行，亦未幫
    曹志傑收過包裹，更未幫曹志傑上網訂購貨物等語。
五、經查：
(一)、曹志傑自93年3 月29日起至同年9 月1 日止曾冒用王淑君、
    林錦慧、趙淑芳、丘耀祖、張桂禎等人之姓名及附表一至四
    所示之信用卡卡號、送貨地址、聯絡電話等基本資料，上網
    盜刷王淑君、林錦慧、趙淑芳、丘耀祖之信用卡消費購物等
    情，迭經曹志傑自承（本院卷第37、44、1 36頁），並有被
    害人王淑君、林錦慧、趙淑芳、丘耀祖警詢中指述，及證人
    劉明煌、曹志強、曹愛英、李育彰於警、偵及本院之證述可
    供參照，復有高雄市政府警察局三民第二分局93年9 月17日
    搜索扣押筆錄暨扣押物品清單及現楊照片4 張、高雄市○○
    區○○路195 巷13號14樓之11大樓簽收簿影本2 份、國內各
    類掛號郵件查詢單傳真1 紙、通聯調閱查詢單3 份、遠傳電
    信電話號碼0000000000【用戶名稱章佳文】之通聯調閱查詢
    單1 份、和信電信電話號碼0000000000【用戶名稱劉明煌】
    之通聯調閱查詢單1 紙、泛亞電信電話號碼0000000000用戶
    名稱謝政松】之通聯調閱查詢單1 紙、網路訂購單2 紙【
    高雄霖園大飯店高雄陽光大飯店】、財團法人聯合信用卡
    處理中心帳單調閱明細表暨繳費明細表2 紙、玉山銀行個人
    金融事業處94年8 月3 日玉個金（電）字第05080102號函暨
    eCo in交易相關資料、高雄市政府警察局三民第二分局94年
    9 月29日高市警三二分偵字第0940028722號函覆暨中華銀行
    信用卡部網路冒刷案相關資料、扣押物照片4 張、讓渡書影
    本1 紙【讓渡人（賣方）：曹志傑手機序號：00000000
    0000000 以新台幣6300元整達成交易日期：93年4 月13
    日】、宅配通契約客戶專用單影本1 紙【收件人：高雄市
    ○○區○○路195 巷13號14樓之11陳美慧、南台路195 巷13
    號14樓之11大樓簽收簿影本8 紙】、中華商業銀行信用卡部
    王淑君、林錦慧基本相關資料暨冒刷明細、趙淑芳、丘耀祖
    、林錦慧、張桂禎盜刷相關資料傳真2 紙、傳真查詢國內各
    類掛號郵件查單1 紙、王淑君、林錦慧聲明書各1 紙、網路
    訂購單1 紙【商品名稱：高雄金典酒店（前晶華酒店）
    訂購日：2004/8/14 客戶中文姓名：張桂禎】、財團法人
    聯合信用卡處理中心帳單調閱明細表8 紙、PCHOMEOnline營
    運服務部繳費明細表客戶王淑君、林錦慧各5 紙等在卷可供
    憑參，堪信為真實。
(二)、曹志傑於偵查中雖曾稱：其係依被告之指示，至前揭南台路
    地址收取包裹後，再將包裹交由章佳文處理云云（偵緝3169
    號卷第41、42、43頁）。然曹志傑於本院審理時，已明確稱
    上開事實係其一人所為，而與被告無涉。並稱：偵查中之所
    以說是章佳文做的，是想幫自己脫罪，且因章佳文騙了我們
    家很多錢，把我們家害的很慘，想藉此機報復。章佳文確實
    曾在南台路住過，但是在我開始網購之前，他已經搬離南台
    路，本件確實與他無關。…Ａ（曹志傑之親屬，因涉及個人
    隱私，姓名詳卷）是九二年一月底住院，章佳文是在前一年
    就是九一年間，被趕離開南台路的房子，因原本是好意讓章
    佳文住，但章佳文帶朋友到南台路吸毒，把房子搞得很亂，
    把他趕走時，我和他還有肢體衝突，章佳文還把我的手臂咬
    傷，當時有報警等語（本院易二卷第102 頁正、反面）。又
    稱：我是在八九年千禧年那年認識章佳文。本件案發後，我
    因為之前有些事情對他恨之入骨，所以警局中才故意說是章
    佳文做的，其實都是我做的。因為他騙了Ａ的錢，把Ａ害得
    很慘，甚至侵占Ａ的房子、車子，Ａ因此自殺了好幾次，到
    現在還走不出這個陰影。事實上，章佳文與Ａ是情侶，所以
    Ａ讓他借住在南台路的房子，但他竟將大門換鎖，並且不給
    Ａ鑰匙，當時Ａ跟他在一起，但南台路房子裡面除了章佳文
    之外，還有另一個男的在裡面睡覺，Ａ知道後當然要去抓姦
    ，結果我們叫開鎖的進去，進去之後，我還跟被告發生扭打
    ，我當場還有打110 ，結果派出所有派警員過來。所以九三
    年間，被告確實沒有住在南台路，事實上，九三年間南台路
    當時沒有人住在那邊，因為九三年間Ａ因得到HIV 住院蠻久
    一段時間，這段時間我都跟著Ａ住在榮總，照顧Ａ，所以那
    裡沒有人住，我偶爾才會去那裡一下，中間我只做一個信用
    卡行銷公司的工讀，每天工作4 個小時，大約做了一個月，
    本案被害人信用卡資料，我是在工讀時拿到的，是我自己一
    個人拿的。如果我因為這樣說，而吃上誣告的官司，我還是
    願意這樣證述。所以，以前我說章佳文叫我去收包裹，這不
    是真的。這個案子不管是盜刷、領貨都與章佳文無關等語明
    確（易緝卷第84-85 頁）。從而，曹志傑業已明確證稱當初
    係因被告與曹志傑、Ａ有上述恩怨，因而誣指被告，其證述
    內容尚合情理，況曹志傑更稱縱負誣告刑責亦為相同證述，
    則實無堅捨曹志傑於本院之證述，而採信其於偵查中證詞之
    理。
(三)、被告於96年6 月13日偵訊時，雖曾自承：93年4 、5 月起至
    同年8 、9 月間，住在高雄市○○路195 巷13號14樓之11等
    語（偵緝3169號卷第65-66 頁），唯本院審理時則稱，其不
    確定究係何時住於南台路等語。衡諸偵訊時，被告早已搬離
    南台路多年，難免記憶模糊而有誤記之可能，故難僅依上開
    偵查中之陳述，遽為不利於被告之認定。況如前所述，93年
    曹志傑開始網購前，章佳文已因吸毒等原因，遭趕離南台路
    等情，業據曹志傑證述在卷，而被告確有多次施用毒品前科
    ，亦有台灣高等法院被告前案紀錄表1 份在卷可查（易緝卷
    第96-99 頁），足可佐證曹志傑所言非虛。尤有甚者，93年
    間被告章佳文因施用毒品案件，經本院於93年7 月23日以93
    年度毒聲字第1452號裁定後，自93年8 月31日起至同年9 月
    29日止在監執行觀察、勒戒；嗣因無施用毒品之傾向，經臺
    灣高雄地方法院檢察署檢察官於93年10月7 日以93年度毒偵
    字第3102號為不起訴處分，有相關裁定、不起訴處分書（易
    緝卷第101-103 頁）及前科紀錄表可佐。是不僅附表三、四
    所示趙淑芳、邱輝祖信用卡遭盜刷時，被告已在監，絕非被
    告所為；且上開「93年7 月、10月間」之裁定及不起訴處分
    書所載之被告住址，均為：「高雄縣岡山鎮○○○路46巷19
    號」，居所則均為：「高雄市左營區○○○路208 號12樓之
    3 」等情，益證曹志傑上開所言實屬可信，亦即被告於93年
    間確未住於上開南台路地址無訛。
(四)、況查本件犯罪期間，曹志傑本人曾親往南台路地址冒用被害
    人王淑君名義或委由不知情之劉明煌前往上開南台路地址簽
    收包裹乙情，業經曹志傑、劉明煌供承在卷（易二卷第7-9
    頁），並有上開南台路房屋所在「新樓中樓大廈」之各類掛
    號郵件登記簿附卷可查（易二卷第11-69 頁）。然查上開各
    類掛號郵件登記簿中並無被告章佳文以其自己名義簽收之署
    押，而卷內復查無高雄市○○○路947 巷2 號2 樓之4 的地
    址之掛號郵件登記簿在案，故難以證明被告有於上開南台路
    及中華五路之地址以其自己名義收受包裹之情形。況查，本
    院開庭時曾命曹志傑當庭書寫「王淑君」之名字3 遍（易緝
    卷第95頁），經核其字體與卷附之各類掛號郵件登記簿上曹
    志傑所承認偽簽之「王淑君」署押部分（易二卷第8 頁）極
    為相似，而被告章佳文所當庭書寫之「王淑君」之署押（易
    緝卷第93頁）則與上開署押顯不相同，足證，被告亦無偽以
    被害人名義簽收包裹之情形。堪信，曹志傑所證：被告章佳
    文與本案無關，本案純為曹志傑一人所為云云，確係事實。
(五)、又證人劉明煌於審理時結證稱：伊從未見過章佳文，今天是
    第一次看到被告。伊以前沒有住過高雄市○○區○○路195
    巷13號14樓之11，但有住過中華五路947 巷2 號2 樓之4 ，
    當時是曹志傑跟伊同住在中華五路。伊曾去南台路的住址收
    過包裹，是曹志傑叫伊去的。領得包裹後，就拿給曹志傑處
    理。伊沒有把包裹交給被告過，因為伊不認識被告。伊在上
    開中華五路地址住了快一年，在此期間，從未聽過章佳文這
    個名字，也不曾聽過曹志傑與章佳文聯絡。伊不知道那段期
    間是何人住在上開南台路的地址，曹志傑沒有說。曹志傑也
    沒有跟伊說為何會叫伊去南台路領包裹等語綦詳（易緝卷第
    81-83 頁）。承上，劉明煌根本不認識被告，甚至其與曹志
    傑同住期間，亦未曾聽聞過曹志傑有與被告連絡之情形，而
    曹志傑亦未提及當時南台路地址係何人住於該地，果被告與
    曹志傑有共犯前揭犯罪事實，衡情曹志傑應不致於不提及被
    告，更不會不與被告連絡，以致於劉明煌根本沒有聽過被告
    的名字。又果被告當時確係居住於南台路地址，並與曹志傑
    共犯上開犯行，則相關網購的包裹依常理由住於南台路地址
    之被告就近簽收即可，何須反由不住在上址之曹志傑親自或
    委由不知情之劉明煌前往簽收後，再將包裹轉交與被告？此
    顯與常情不合。準此，益證被告既未參與本件犯行，復未住
    於上開南台路地址甚明。
(六)、綜上所述，被告章佳文於91年間即已搬離南台路地址，而曹
    志傑係於93年間始從事網路盜刷他人信用卡購物之犯行，而
    依卷內資料尚不足以證明被告有於南台路或中華五路的地址
    簽收相關包裹，故本件上開犯行，應係曹志傑單獨所為，而
    與曹志傑無關，應堪認定。
六、綜上所述，公訴人所舉之上開證據資料，尚未能達使一般人
    均無合理之懷疑，而足以確信被告有罪之程度，公訴人復未
    提出其他積極之證據，足資證明被告有何公訴人所指詐欺取
    財等罪之犯行，故被告之犯行即屬不能證明，揆諸上開說明
    ，本諸無罪推定原則，自應為被告無罪判決之諭知。
據上論斷，應依刑事訴訟法第301 條第1 項，判決如主文。
本案經檢察官倪茂益到庭執行職務。
中    華    民    國    98    年    10    月    16    日
                  刑事第四庭  審判長  法  官  洪碩垣
                                      法  官  葉文博
                                      法  官  張  震
以上正本證明與原本無異。
如不服本判決應於收受本判決後10日內向本院提出上訴書狀，並
應敘述具體理由，如未敘述上訴理由者，應於上訴期間屆滿後20
日內補提理由書狀於本院（均須按他造當事人之人數附繕本）「
切勿逕送上級法院」。
中    華    民    國    98    年    10    月    19    日
                                      書記官  鄒秀珍
    附表一：王淑君中華商銀信用卡
   （卡號：0000-0000-0000-0000號）
   ┌──┬──────┬────┬───────┬─────────┬──┐
   │編號│盜刷日期    │商店名稱│詐購商品及金額│送貨地址及聯絡電話│備註│
   ├──┼──────┼────┼───────┼─────────┼──┤
   │ 1  │93年3月29日 │網路家庭│黑色原廠墨水匣│高雄市○○區○○路│    │
   │    │            │國際資訊│660元         │195巷13號14樓之11 │    │
   │    │            │股份有限│              │0000000000號      │    │
   │    │            │公司    │              │                  │    │
   ├──┼──────┼────┼───────┼─────────┼──┤
   │ 2  │93年3月29日 │同上    │彩色原廠墨水匣│同上              │    │
   │    │            │        │1,059元       │0000000000號      │    │
   ├──┼──────┼────┼───────┼─────────┼──┤
   │ 3  │93年3月29日 │同上    │LITEON燒錄機  │同上              │    │
   │    │            │        │3,990元       │0000000000號      │    │
   ├──┼──────┼────┼───────┼─────────┼──┤
   │ 4  │93年3月31日 │同上    │摩扥羅拉E365彩│同上              │    │
   │    │            │        │色相機手機    │0000000000號      │    │
   │    │            │        │7,690元       │                  │    │
   ├──┼──────┼────┼───────┼─────────┼──┤
   │ 5  │93年5月2日  │同上    │NERO6.0中文版 │同上              │    │
   │    │            │        │3,390元       │0000000000號      │    │
   ├──┼──────┼────┼───────┼─────────┼──┤
   │ 6  │93年5月2日  │同上    │藍精靈120GB外 │同上              │    │
   │    │            │        │接式硬碟      │0000000000號      │    │
   │    │            │        │4,599元       │                  │    │
   ├──┼──────┼────┼───────┼─────────┼──┤
   │ 7  │93年5月3日  │玉山銀行│虛擬貨幣儲值  │於93年5月3日進入玉│    │
   │    │            │ecoin   │1,000元       │山銀行網站輸入王淑│    │
   │    │            │        │              │君姓名、生日、身分│    │
   │    │            │        │              │證字號及郵寄住址為│    │
   │    │            │        │              │高雄市○○區○○路│    │
   │    │            │        │              │195巷13號14樓之11 │    │
   │    │            │        │              │後加入ecoin會員， │    │
   │    │            │        │              │再輸入王淑君信用卡│    │
   │    │            │        │              │卡號及金額後存入曹│    │
   │    │            │        │              │志傑郵局帳戶（帳號│    │
   │    │            │        │              │：00000000000000號│    │
   │    │            │        │              │）及曹志強建華商銀│    │
   │    │            │        │              │南高雄分行帳戶（帳│    │
   │    │            │        │              │號：00000000000000│    │
   │    │            │        │              │號），嗣由玉山銀行│    │
   │    │            │        │              │退款予持卡人王淑君│    │
   ├──┼──────┼────┼───────┼─────────┼──┤
   │ 8  │93年5月3日  │玉山銀行│虛擬貨幣儲值  │同上              │    │
   │    │            │ecoin   │1,000元       │                  │    │
   ├──┼──────┼────┼───────┼─────────┼──┤
   │ 9  │93年5月3日  │網路家庭│Imation50片空 │同上              │    │
   │    │            │國際資訊│白片          │0000000000號      │    │
   │    │            │股份有限│1,550元       │                  │    │
   │    │            │公司    │              │                  │    │
   ├──┼──────┼────┼───────┼─────────┼──┤
   │10  │93年5月5日  │同上    │聲寶負離子電扇│同上              │    │
   │    │            │        │1,588元       │0000000000號      │    │
   └──┴──────┴────┴───────┴─────────┴──┘
    附表二：林錦慧中華商銀信用卡
   （卡號：0000-0000-0000-0000號）
   ┌──┬──────┬────┬───────┬─────────┬────┐
   │編號│盜刷日期    │商店名稱│詐購商品及金額│送貨地址及聯絡電話│備註    │
   ├──┼──────┼────┼───────┼─────────┼────┤
   │ 1  │93年8月13日 │玉山銀行│虛擬貨幣儲值  │於93年8月13日進入 │交易失敗│
   │    │            │ecoin   │300元         │玉山銀行網站輸入劉│        │
   │    │            │        │              │明煌姓名、生日、身│        │
   │    │            │        │              │分證字號及郵寄住址│        │
   │    │            │        │              │為高雄市前鎮區中華│        │
   │    │            │        │              │五路969巷1弄6號8樓│        │
   │    │            │        │              │之4號後加入ecoin會│        │
   │    │            │        │              │員，再輸入林錦慧信│        │
   │    │            │        │              │用卡卡號及金額    │        │
   ├──┼──────┼────┼───────┼─────────┼────┤
   │ 2  │93年8月13日 │酷必得網│網路遊戲點數  │無                │        │
   │    │            │站      │300元         │                  │        │
   ├──┼──────┼────┼───────┼─────────┼────┤
   │ 3  │93年8月13日 │藍新科技│網路遊戲點數  │無                │        │
   │    │            │        │100元         │                  │        │
   ├──┼──────┼────┼───────┼─────────┼────┤
   │ 4  │93年8月13日 │藍新科技│網路遊戲點數  │無                │        │
   │    │            │        │30元          │                  │        │
   ├──┼──────┼────┼───────┼─────────┼────┤
   │ 5  │93年8月13日 │網路家庭│Samsung 608   │高雄市前鎮區中華五│已通知勿│
   │    │            │國際資訊│8,555元       │路947巷2號2樓之4  │出貨    │
   │    │            │股份有限│              │0000000000號      │        │
   │    │            │公司    │              │                  │        │
   ├──┼──────┼────┼───────┼─────────┼────┤
   │ 6  │93年8月14日 │玉山銀行│虛擬貨幣儲值  │於93年8月13日進入 │        │
   │    │            │ecoin   │300元         │玉山銀行網站輸入林│        │
   │    │            │        │              │錦慧姓名、生日、身│        │
   │    │            │        │              │分證字號及郵寄住址│        │
   │    │            │        │              │為嘉義市○區○○街│        │
   │    │            │        │              │191之5號7樓之2後加│        │
   │    │            │        │              │入ecoin會員，再輸 │        │
   │    │            │        │              │入林錦慧信用卡卡號│        │
   │    │            │        │              │及金額後給付予姓名│        │
   │    │            │        │              │不詳之ecoin會員   │        │
   ├──┼──────┼────┼───────┼─────────┼────┤
   │ 7  │93年8月14日 │玉山銀行│虛擬貨幣儲值  │同上              │        │
   │    │            │ecoin   │25元          │                  │        │
   ├──┼──────┼────┼───────┼─────────┼────┤
   │ 8  │93年8月14日 │EZTRAVEL│高雄金典酒店海│網路訂房無送貨地  │以張桂禎│
   │    │            │易遊網旅│景單人房      │0000000000號      │名義訂購│
   │    │            │行社    │3,850元       │                  │        │
   ├──┼──────┼────┼───────┼─────────┼────┤
   │ 9  │93年8月14日 │網路家庭│CITIZEN超薄腕 │高雄市前鎮區中華五│已通知勿│
   │    │            │國際資訊│錶BA4800-52E  │路947巷2號2樓之4  │出貨    │
   │    │            │股份有限│1,980元       │0000000000號      │        │
   │    │            │公司    │              │                  │        │
   ├──┼──────┼────┼───────┼─────────┼────┤
   │10  │93年8月14日 │酷必得網│網路遊戲點數  │無                │        │
   │    │            │站      │3,000元       │                  │        │
   ├──┼──────┼────┼───────┼─────────┼────┤
   │11  │93年8月14日 │PAYPAL78│網路遊戲點數  │無                │        │
   │    │            │16EXPUSE│34元          │                  │        │
   ├──┼──────┼────┼───────┼─────────┼────┤
   │12  │93年8月14日 │PAYPAL78│網路遊戲點數  │無                │        │
   │    │            │16EXPUSE│67元          │                  │        │
   ├──┼──────┼────┼───────┼─────────┼────┤
   │13  │93年8月15日 │網路家庭│聲寶DVB-U22   │高雄市前鎮區中華五│已通知勿│
   │    │            │國際資訊│1,999元       │路947巷2號2樓之4  │出貨    │
   │    │            │股份有限│              │0000000000號      │        │
   │    │            │公司    │              │                  │        │
   ├──┼──────┼────┼───────┼─────────┼────┤
   │14  │93年8月16日 │同上    │全民英檢模擬試│高雄市○○區○○路│已通知勿│
   │    │            │        │題加詳解      │195巷13號14樓之11 │出貨    │
   │    │            │        │499元         │0000000000號      │        │
   ├──┼──────┼────┼───────┼─────────┼────┤
   │15  │93年8月18日 │EZTRAVEL│高雄霖園飯店雙│網路訂房無送貨地  │以張桂禎│
   │    │            │易遊網旅│人房          │0000000000號      │名義訂購│
   │    │            │行社    │3,900元       │                  │        │
   ├──┼──────┼────┼───────┼─────────┼────┤
   │16  │93年8月19日 │藍新科技│網路遊戲點數  │無                │        │
   │    │            │        │2,000元       │                  │        │
   ├──┼──────┼────┼───────┼─────────┼────┤
   │17  │93年8月19日 │網路家庭│GUESS鍊錶（男 │高雄市○○區○○路│通知商店│
   │    │            │國際資訊│）GWD951732   │195巷13號14樓之11 │勿出貨  │
   │    │            │股份有限│2,580元       │0000000000號      │        │
   │    │            │公司    │              │                  │        │
   ├──┼──────┼────┼───────┼─────────┼────┤
   │18  │93年8月19日 │京華城股│商店未提供    │無                │商店已退│
   │    │            │份有限公│1,800元       │                  │款      │
   │    │            │司      │              │                  │        │
   ├──┼──────┼────┼───────┼─────────┼────┤
   │19  │93年8月20日 │EZTRAVEL│高雄陽光飯店精│網路訂房無送貨地  │以張桂禎│
   │    │            │易遊網旅│緻三人房      │0000000000號      │名義訂購│
   │    │            │行社    │2,700元       │                  │        │
   └──┴──────┴────┴───────┴─────────┴────┘
    附表三：趙淑芳中華商銀信用卡
    （卡號：0000-0000-0000-0000號）
   ┌──┬──────┬─────────┬───────┬──────┬───┐
   │編號│盜刷日期    │商店名稱          │詐購商品及金額│送貨地址及  │備註  │
   │    │            │                  │              │聯絡電話    │      │
   ├──┼──────┼─────────┼───────┼──────┼───┤
   │ 1  │93年9月1日  │京華城股份有限公司│無敵BestaDV588│高雄市三民區│交易未│
   │    │            │                  │數位攝攝影機  │南台路195巷 │成功  │
   │    │            │                  │4390元        │14樓之11    │      │
   │    │            │                  │              │0000000000號│      │
   └──┴──────┴─────────┴───────┴──────┴───┘
    附表四：丘耀祖臺灣中小企銀信用卡
   （卡號：0000-0000-0000-0000）
   ┌──┬──────┬─────────┬───────┬──────┬──────┐
   │編號│盜刷日期    │商店名稱          │詐購商品及金額│送貨地址及  │備註        │
   │    │            │                  │              │聯絡電話    │            │
   ├──┼──────┼─────────┼───────┼──────┼──────┤
   │ 1  │93年9月1日  │京華城股份有限公司│無敵BestaDV588│高雄市三民區│已通知商店勿│
   │    │            │                  │數位攝攝影機  │南台路195巷 │出貨        │
   │    │            │                  │4390元        │14樓之11    │            │
   │    │            │                  │              │0000000000號│            │
   └──┴──────┴─────────┴───────┴──────┴──────┘

司法院資訊處製作；財團法人民間司法改革基金會備份。
